【裁判字號】    90,上易,818
【裁判日期】    900430
【裁判案由】    竊盜
【裁判全文】
臺灣高等法院刑事判決                              九十年度上易字第八一八號
    上  訴  人
    即  被  告  乙○○
右上訴人因竊盜案件，不服臺灣桃園地方法院八十九年度易字第二六九八號，中華民
國八十九年十二月十五日第一審判決（起訴案號：臺灣桃園地方法院檢察署八十九年
度偵字第一三六四二號及併案九十年度偵字第一一一四號）提起上訴，本院判決如左
：
    主  文
原判決撤銷。
乙○○連續攜帶兇器竊盜，累犯，處有期徒刑捌月。
扣案六角扳手壹把沒收。
    事  實
一、乙○○前曾於民國八十五年間因違反藥事法案件，經臺灣桃園地方法院判處有期
    徒刑九月確定，於八十八年一月十四日執行完畢，仍不知悔改。又意圖為自己不
    法之所有，基於概括犯意，先於八十九年八月十一日下午三時許，持自有客觀上
    足以對人之生命身體造成危害，可供兇器使用之六角扳手一把，在桃園縣桃園市
    ○○路四十四巷內，將甲○○所有停放於該處之ＩＷ－七七七一號自小客車車門
    撬開，再接通電源發動該自小客車後駛離而竊取之，得手後供己使用。嗣於八十
    九年八月十九日下午一時四十五分許，乙○○駕駛上開贓車，行經台北縣鶯歌鎮
    ○○路三二六巷四十六號前，為警盤檢查獲，當場並扣得該六角扳手。復於八十
    九年十二月二十八日九時五十分許，在鶯歌鎮○○○街二十八號旁，竊取葉秀枝
    所有之支撐鋼架八支，價值新台幣三千二百元，為葉秀枝發現，經報警當場查獲
    。
二、案經台北縣警察局三峽分局報請台灣板橋地方法院檢察署檢察官呈請台灣高等法
    院檢察署檢察長核轉台灣桃園地方法院檢察署檢察官偵查起訴，及起訴後併案辦
    理。
    理  由
一、經傳喚被告乙○○未著，惟查，右揭被告行竊之事實，業據被告於警訊及偵查中
    坦承不諱，核與被害人即車主甲○○及葉秀枝於警訊指訴情節相符，並有贓物領
    據、車輛竊盜、車牌失竊資料個別查詢報表附卷可稽，且有六角扳手一把扣案可
    資佐證，事證明確。雖被告於原審辯稱：伊看到有二個人在撬那台車的車門，那
    二個人看到伊來就走了，伊因為車停在那裡也被撬壞，看那輛車已經被撬開而且
    可以發動，所以就把車開走，六角扳手原來就放在車上，不是伊的云云。然與其
    於警訊、偵查中迭稱：伊是用磨過的六角扳手（偷車）；伊用扳手將門撬開，再
    接電線發動車子等語（偵卷第六頁反面、第十三頁反面），況如該車確係二不知
    名男子所撬開，因見被告前來，恐遭發覺而離去，自有餘裕將六角扳手攜走，豈
    會將扳手置於車內？其所辯顯係卸責之詞，並不足採。本件被告犯行堪予認定，
    應予依法論科。
二、查六角扳手客觀上足以對人之生命、身體造成危害，應屬兇器，被告持該六角扳
    手行竊汽車，核其所為，係犯刑法第三百二十一條第一項第三款之攜帶凶器竊盜
    罪。另被告竊取鋼架部分，係犯刑法第三百二十條第一項之竊盜罪。被告先後兩
    次犯行，時間緊接，犯罪構成要件相同，顯係基於概括犯意連續為之，應依連續
    犯規定，論以一個重罪刑法第三百二十一條第一項第三款之攜帶凶器竊盜罪，並
    加重其刑。又被告前有如事實欄所示之科刑及執行情形，此有台灣桃園地方法院
    檢察署刑案資料查註紀錄表一紙附卷足憑，其於刑之執行完畢後，五年內再犯本
    件有期徒刑以上刑之罪，為累犯，依刑法第四十七條規定遞加重其刑。右被告第
    二次犯行，雖未據起訴，然與起訴部分既有連續犯之裁判上一罪關係，自為起訴
    效力所及，依審判不可分之原則，本院自得併予審理，附此敘明。
三、原審對被告論罪科刑，固非無見，惟就被告第二次行竊犯行部分未及審酌，尚有
    未合，雖被告徒以具狀表明不服，惟未敘明不服理由，上訴顯無理由，然原判決
    既有上述可議之處，自應由本院將原判決撤銷改判。爰審酌被告已有前科紀錄猶
    犯本案，並參酌其犯罪之目的、方法、被害人所受之損失，及犯後態度尚稱良好
    等一切情狀，量處如主文所示之刑，以示懲儆。扣案六角扳手一把為被告所有供
    犯罪所用之物，此據其於警訊、偵查中自承在卷，依刑法第三十八條第一項第二
    款之規定沒收。
四、被告經合法傳喚，無正當理由不到庭，爰不待其陳述逕行判決。
據上論斷，應依刑事訴訟法第三百六十九條第一項前段、第三百六十四條、第三百七
十一條、第二百九十九條第一項前段，刑法五十六條、第三百二十一條第一項第三款
、第四十七條、第三十八條第一項第二款，判決如主文。
本案經檢察官費玲玲到庭執行職務。
中      華      民      國      九十      年      四    月    三十      日
                              臺灣高等法院刑事第十三庭
                                  審判長法  官  蔡    燉
    法  官  周  占  春
                                        法  官  李  春  地
右正本證明與原本無異。
不得上訴。
                                        書記官  王  忠  良
中    華    民    國     九十     年       五       月        一        日
附錄：本案論罪科刑法條全文
刑法第三百二十一條第一項第三款
犯竊盜罪而有左列情形之一者，處六月以上五年以下有期徒刑：
三、攜帶兇器而犯之者。


司法院資訊處製作；財團法人民間司法改革基金會備份。
